【裁判字號】    97,易,557
【裁判日期】    971016
【裁判案由】    竊盜
【裁判全文】
臺灣嘉義地方法院刑事判決               97年度易字第557號
公  訴  人  臺灣嘉義地方法院檢察署檢察官
被      告  丙○○
                    （現於臺灣嘉義戒治所強制戒治中）
上列被告因竊盜案件，經檢察官提起公訴（97年度偵字第2098號
），被告於本院行準備程序時就犯罪事實為有罪之陳述，經本院
裁定適用簡式審判程序，判決如下：
    主  文
丙○○犯如附表一所示之攜帶兇器竊盜罪柒罪，各處有期徒刑壹
年，如附表二所示之物均沒收；均減為有期徒刑陸月，如附表二
所示之物均沒收。應執行有期徒刑年，如附表二所示之物均沒
收。
    犯罪事實
一、丙○○基於意圖為自己不法所有之各別犯意，分別於附表一
    所示時、地，均持客觀上可對人之生命、身體產生危害之管
    鉗1 把、鋼鋸1 支、破壞剪1 支、活動扳手1 支、美工刀2
    支、削線刀1 支及刀片3 片等物，先徒手攀爬進入附表一所
    示地點之橋樑箱涵內，以所攜帶之上開管鉗鬆開由聯合光纖
    通信股份有限公司（下稱聯合光纖通訊公司）承攬國道高速
    公路交控系統工程而設置在該箱涵內，由上開公司工程師甲
    ○○所管領如附表一編號1 至6 ，以及由國道高速公路拓建
    工程處台南工務所土木工程師乙○○所管領如附表一編號7
    之配線管後，將管線內之電纜線抽出，以破壞剪將電纜線分
    成數段後，再以美工刀、削線刀剝除電纜線塑膠外皮取得其
    內之裸銅線，而以此方式竊取如附表一所示之裸銅線，得手
    後據為己有。嗣經甲○○發現電纜線失竊而報警處理，始為
    警循線查獲，丙○○作案時所使用如附表二所示之管鉗1 把
    、鋼鋸1 支、破壞剪1 支、活動扳手1 支、美工刀2 支、削
    線刀1 支及刀片3 片、頭燈1 個、電池5 個、絕緣塑膠手套
    1 雙、棉紗手套2 雙、棉紗絕緣手套1 雙及飼料袋3 只等物
    ，則於其96年4 月25日另以相同手法至雲林縣斗六市○道○
    號○路南向264 公里400 公尺處橋樑涵洞內犯案時為警查扣
    （該案業經臺灣雲林地方法院以96年度易字第244 號判決判
    處有期徒刑1 年確定）。
二、案經國道公路警察局報請臺灣雲林地方法院檢察署呈請臺灣
    高等法院臺南分院檢察署令轉臺灣嘉義地方法院檢察署檢察
    官偵查起訴。
    理  由
一、本件被告所涉犯者為刑法第321 條第1 項第3 款，非死刑、
    無期徒刑、最輕本刑為3 年以上有期徒刑之罪或高等法院管
    轄第一審案件。本院行準備程序時，被告就被訴事實為有罪
    之陳述，經告知簡式審判程序之旨，並聽取檢察官及被告之
    意見後，本院爰依刑事訴訟法第273 條之1 第1 項裁定進行
    簡式審判程序。故本件簡式審判程序之證據調查，依刑事訴
    訟法第273 條之2 規定，不受同法第159 條第1 項、第161
    條之2 、第161 條之3 、第163 條之1 及第164 條至第170
    條規定之限制，合先敘明。
二、上開犯罪事實，業據被告坦承不諱，並有證人甲○○、乙○
    ○、李東春、林志成之證述（見警卷第11至22頁、偵卷第13
    至14頁），以及國道高速公路南區交通控制工程古坑─官田
    纜線失竊段長表1 份、刑事案件證物採驗紀錄表、勘察採證
    同意書1 份、現場採證照片、贓物認領保管單7 份、台南縣
    警察局鑑驗書5 份（見警卷第28至31、33至108 頁）附卷可
    憑，另有警方查扣被告作案用如附表二所示管鉗、鋼鋸、破
    壞剪、活動扳手、美工刀、削線刀等物之扣押物品清單及照
    片（見警卷第129 至133 頁）在卷足稽，堪認被告具任意性
    之自白與事實相符，其犯行堪以認定，應予依法論科。
三、論罪科刑：
(一)按刑法第321 條第1 項第3 款所定之兇器，其種類並無限制
    ，凡客觀上足對人之生命、身體、安全構成威脅，具有危險
    性之兇器均屬之；且祇須行竊時攜帶此種具有危險性之兇器
    為已足，並不以攜帶之初有行兇之意圖為必要（最高法院79
    年臺上字第5253號判例參照）。被告為附表一所示7 次竊盜
    犯行時所攜帶使用之管鉗、鋼鋸、破壞剪、活動扳手、美工
    刀、削線刀等物，客觀上均足對人之生命、身體、安全構成
    威脅，自屬兇器無疑。是核被告如附表一7 次所為，均係犯
    刑法第321 條第1 項第3 款之攜帶兇器竊盜罪。其所為7 次
    攜帶兇器竊盜犯行，均犯意各別，應予分論併罰。
(二)爰依被告之供述（見本院卷第42頁）及卷附臺灣高等法院被
    告前案紀錄表，審酌：被告國中畢業之智識程度，有違反肅
    清煙毒條例等前案紀錄之素行，前係從事臨時工、獨自居住
    之生活狀況，正值壯年、四肢健全，不思循正途賺取金錢，
    竟利用擔任臨時工之便，於短期內多次竊取供國道高速公路
    交控系統工程所用之電纜線，對被害人及公眾交通安全所生
    危害非輕，及其犯後坦承犯行，態度尚稱良好等一切情狀，
    就被告所犯各罪分別量處如主文所示之刑。
(三)按犯罪在96年4 月24日以前者，除本條例另有規定外，有期
    徒刑減其刑二分之一。依本條例應減刑之罪，未經判決確定
    者，於裁判時，減其宣告刑。96年7 月4 日公布、同年7 月
    16日施行之中華民國九十六年罪犯減刑條例第2 條第1 項、
    第7 條第1 項分別定有明文。經查，被告本件所犯7 罪，犯
    罪時間均在96年4 月24日前，合於前引減刑條例第2 條第1
    項之規定，爰均減其宣告刑如主文所示，並參酌公訴人對於
    科刑範圍之意見，定其應執行之刑為有期徒刑3 年。
(四)如附表二所示之管鉗1 把、鋼鋸1 支、破壞剪1 支、活動扳
    手1 支、美工刀2 支、削線刀1 支及刀片3 片、頭燈1 個、
    電池5 個、絕緣塑膠手套1 雙、棉紗手套2 雙、棉紗絕緣手
    套1 雙及飼料袋3 只等物，均係被告所有供本件7 次竊盜所
    用之物，業據其供承在卷（見本院卷第41頁）；雖另扣於臺
    灣雲林地方法院96年度易字第244 號案件，並於該案判決時
    經法院宣告沒收，惟既無證據足認業已銷燬而不存在，爰均
    依刑法第38條第1 項第2 款之規定，併予宣告沒收。另扣案
    之菸蒂、寶特瓶、飲料吸管、八寶粥罐子及湯匙等物（詳如
    本院卷第5 至8 頁之扣押物品清單），係被告作案時棄置於
    現場，由警方採集後供鑑識所用之物，與本件犯罪尚無直接
    關連，爰不予宣告沒收，附此敘明。
據上論斷，應依刑事訴訟法第273 條之1 第1 項、第299 條第1
項前段，刑法第321 條第1 項第3 款、第51條第5 款、第38條第
1 項第2 款，中華民國九十六年罪犯減刑條例第2 條第1 項第3
款、第7 條、第10條第1 項，判決如主文。
本案經檢察官楊騏嘉到庭執行職務
中    華    民    國    97    年    10    月    16    日
                  刑事第三庭  法  官  陳 蒨 儀
上列正本證明與原本無異。
如不服本判決，應於判決送達後十日內向本院提出上訴狀，上訴
書狀依法應敘述具體理由，如未敘述具體理由者，應於上訴期間
屆滿後二十日內補提理由書於本院（均應附繕本）。告訴人或被
害人如對於本判決不服者，應具備理由請求檢察官上訴，其上訴
期間之計算係以檢察官收受判決正本之日期為準。
中    華    民    國    97    年    10    月    20    日
                              書記官  楊 國 色
附錄本判決論罪法條：
中華民國刑法第321條第1項第3款
犯竊盜罪而有左列情形之一者，處6 月以上、5 年以下有期徒刑
：
三、攜帶兇器而犯之者。
附表一：
┌──┬──────────┬─────────────┬─────┐
│編號│   時          間   │    地            點      │電纜線數量│
├──┼──────────┼─────────────┼─────┤
│ 1  │96年1月11月7時許    │雲林縣古坑鄉○道○號○路北 │482公尺   │
│    │                    │向270 公里330 公尺至270 公│          │
│    │                    │里796 公尺處之橋體箱涵內  │          │
├──┼──────────┼─────────────┼─────┤
│ 2  │96年1 月11日14時許  │雲林縣古坑鄉○道○號○路北 │372公尺   │
│    │                    │向275 公里746 公尺至276 公│          │
│    │                    │里106公尺處之橋體箱涵內   │          │
├──┼──────────┼─────────────┼─────┤
│ 3  │96年1月13日         │嘉義縣民雄鄉○道○號○路北 │396 公尺（│
│    │                    │向286 公里576 公尺至286 公│起訴書附表│
│    │                    │里956公尺處之橋體箱涵內   │誤載為242 │
│    │                    │                          │公尺）    │
├──┼──────────┼─────────────┼─────┤
│ 4  │96年1月13日         │嘉義縣民雄鄉○道○號○路南 │396公尺   │
│    │                    │向286 公里576 公尺至286 公│          │
│    │                    │里956公尺處之橋體箱涵內   │          │
├──┼──────────┼─────────────┼─────┤
│ 5  │96年1月16日         │臺南縣官田鄉○道○號○路南 │927 公尺（│
│    │                    │向332 公里119 公尺至333 公│起訴書附表│
│    │                    │里18公尺處之橋體箱涵內    │誤載為396 │
│    │                    │                          │公尺）    │
├──┼──────────┼─────────────┼─────┤
│ 6  │96年1月16日         │臺南縣官田鄉○道○號○路北 │619 公尺（│
│    │                    │向332 公里419 公尺至333 公│起訴書附表│
│    │                    │里18公尺處之橋體箱涵內    │誤載為927 │
│    │                    │                          │公尺）    │
├──┼──────────┼─────────────┼─────┤
│ 7  │96年4月23日7時許    │雲林縣斗六市○道○號○路北 │392 公尺（│
│    │                    │向263 公里959 公尺至264 公│起訴書附表│
│    │                    │里351公尺處之橋體箱涵內   │誤載為619 │
│    │                    │                          │公尺）    │
└──┴──────────┴─────────────┴─────┘
附表二：
┌──┬──────────┬────────┐
│編號│  物品名稱          │    數   量     │
├──┼──────────┼────────┤
│ 1. │管鉗                │1支             │
├──┼──────────┼────────┤
│ 2. │鋼鋸                │1支             │
├──┼──────────┼────────┤
│ 3. │破壞剪              │1支             │
├──┼──────────┼────────┤
│ 4. │活動扳手            │1支             │
├──┼──────────┼────────┤
│ 5. │美工刀              │2支             │
├──┼──────────┼────────┤
│ 6. │削線刀              │1支             │
├──┼──────────┼────────┤
│ 7. │刀片                │3片             │
├──┼──────────┼────────┤
│ 8. │頭燈                │1個             │
├──┼──────────┼────────┤
│ 9. │電池                │5顆             │
├──┼──────────┼────────┤
│ 10.│絕緣塑膠手套        │1雙             │
├──┼──────────┼────────┤
│ 11.│棉紗手套            │2雙             │
├──┼──────────┼────────┤
│ 12.│棉紗絕緣手套        │1雙             │
├──┼──────────┼────────┤
│ 13.│飼料袋              │3只             │
└──┴──────────┴────────┘


司法院資訊處製作；財團法人民間司法改革基金會備份。
